【裁判字號】    99,簡,7126
【裁判日期】    990831
【裁判案由】    毒品危害防制條例
【裁判全文】
臺灣板橋地方法院刑事判決             99年度簡字第7126號
公  訴  人  臺灣板橋地方法院檢察署檢察官
被      告  甲○○
上列被告因違反毒品危害防制條例案件，經檢察官提起公訴（九
十九年度毒偵字第二三七○號），本院受理後（九十九年度易字
第一二五二號），被告自白犯罪，本院改行簡易判決處刑程序審
理，判決如下：
    主  文
甲○○施用第二級毒品，累犯，處有期徒刑伍月，如易科罰金，
以新臺幣壹仟元折算壹日。
    事實及理由
一、甲○○前於(一)民國八十七年間因轉讓毒品案件，經本院以八
    十七年度訴字第一九五六號判決判處有期徒刑七月，緩刑三
    年確定；再於八十八年間因施用毒品案件，經本院分別以八
    十八年度毒聲字第七七四三號及第七二七三號裁定送觀察、
    勒戒後，認無繼續施用毒品傾向，於八十八年十二月三十日
    執行完畢釋放出所，並經臺灣板橋地方法院檢察署檢察官分
    別以八十八年度毒偵字第三一一四號、八十八年度毒偵緝字
    第四五六號為不起訴處分確定；復於前開緩刑期間內之八十
    九年間因施用毒品案件，經臺灣板橋地方法院檢察署檢察官
    起訴並聲請強制戒治，強制戒治部分經臺灣桃園地方院以八
    十九年度毒聲字第四四五四號裁定令入戒治處所施以強制戒
    治，嗣經本院以九十年度毒聲字第四五六號裁定停止戒治，
    所餘戒治期間付保護管束，迄九十年八月二日保護管束期滿
    而執行完畢；公訴部分則經本院以(二)八十九年度易字第三二
    二四號判處有期徒刑七月，並經本院裁定撤銷前開(一)轉讓毒
    品案件之緩刑宣告，以九十年度聲字第一三七二號裁定，將
    上開二罪定應執行有期徒刑一年確定；另於八十九年間因偽
    造有價證券案件，經本院以(三)八十九年度訴字第一三七八號
    判決判處有期徒刑三年二月確定，與前開(一)、(二)案件接續執
    行，於九十二年八月二十七日縮短刑期假釋出監，所餘刑期
    付保護管束；再於假釋期間內之九十三至九十四年間，因施
    用毒品案件，經本院以(四)九十四年度易緝字第八十二號判決
    判處有期徒刑八月；因持有毒品案件，經本院以(五)九十四年
    度簡字第二○四一號判決判處有期徒刑四月，上開二罪並經
    本院以九十六年度聲減字第五四○分別減為四月、二月，應
    執行有期徒刑五月確定，並與前開(一)、(二)、(三)罪經撤銷假釋
    後，接續執行殘刑有期徒刑一年五月又十九日，甫於九十六
    年七月六日縮刑期滿執行完畢（扣除本院九十五年度簡字第
    六四○五號判決判處之拘役二十日，並經減為十日）。詎其
    猶不知悔悟並戒絕毒癮，復基於施用第二級毒品甲基安非他
    命之犯意，於九十九年一月三十日上午一時許，在臺北縣林
    口鄉○○○路○段六十八巷十四號八樓住處，以將甲基安非
    他命放入玻璃球吸食器中，用火燒烤吸食煙霧之方式（玻璃
    球吸食器於施用後已經丟棄滅失），施用甲基安非他命一次
    。嗣於同年月日上午二時三十九分許，在臺北縣中和市○○
    街一五○號前為警查獲，經其同意採其尿液送驗後，而查知
    上情。案經臺北縣政府警察局中和第二分局報告臺灣板橋地
    方法院檢察署檢察官偵辦後起訴，本院改行簡易判決處刑程
    序審理。
二、被告甲○○上揭施用第二級毒品犯行，有下列證據足佐：
  (一)被告於本院準備程序中之自白。
  (二)臺灣檢驗科技股份有限公司九十九年二月二十二日濫用藥物
    檢驗報告、臺北縣政府警察局中和第二分局毒品案犯罪嫌疑
    人姓名及代碼對照表各一紙。
三、按依現行毒品危害防制條例就施用毒品者，祇於「初犯」及
    「五年後再犯」二種情形，有其追訴條件之限制，即須於初
    犯經觀察、勒戒或強制戒治釋放後，五年內均無施用毒品之
    行為，始能認其前所實施之觀察、勒戒或強制戒治已足遮斷
    毒癮，而得於五年後再犯時，再予適用初犯之規定，重行觀
    察、勒戒等程序。倘五年內已經再犯，被依法追訴處罰，縱
    其第三次（或第三次以上）施用毒品之時間在初犯釋放五年
    以後，即與「五年後再犯」之情形有別，且因已於「五年內
    再犯」，顯見其再犯率甚高，原實施觀察、勒戒或強制戒治
    ，已無法收其實效，而無五年戒斷期之存在，自無再經觀察
    、勒戒及強制戒治之必要，應得逕行追訴處罰，此有最高法
    院九十五年度台上字第一○七一號判決足資參照。查被告前
    於(一)民國八十七年間因轉讓毒品案件，經本院以八十七年度
    訴字第一九五六號判決判處有期徒刑七月，緩刑三年確定；
    再於八十八年間因施用毒品案件，經本院分別以八十八年度
    毒聲字第七七四三號及第七二七三號裁定送觀察、勒戒後，
    認無繼續施用毒品傾向，於八十八年十二月三十日執行完畢
    釋放出所，並經臺灣板橋地方法院檢察署檢察官分別以八十
    八年度毒偵字第三一一四號、八十八年度毒偵緝字第四五六
    號為不起訴處分確定；復於前開緩刑期間內之八十九年間因
    施用毒品案件，經臺灣板橋地方法院檢察署檢察官起訴並聲
    請強制戒治，強制戒治部分經臺灣桃園地方院以八十九年度
    毒聲字第四四五四號裁定令入戒治處所施以強制戒治，嗣經
    本院以九十年度毒聲字第四五六號裁定停止戒治，所餘戒治
    期間付保護管束，迄九十年八月二日保護管束期滿而執行完
    畢；公訴部分則經本院以(二)八十九年度易字第三二二四號判
    處有期徒刑七月，並經本院裁定撤銷前開(一)轉讓毒品案件之
    緩刑宣告，以九十年度聲字第一三七二號裁定，將上開二罪
    定應執行有期徒刑一年確定；另於八十九年間因偽造有價證
    券案件，經本院以(三)八十九年度訴字第一三七八號判決判處
    有期徒刑三年二月確定，與前開(一)、(二)案件接續執行，於九
    十二年八月二十七日縮短刑期假釋出監，所餘刑期付保護管
    束；再於假釋期間內之九十三至九十四年間，因施用毒品案
    件，經本院以(四)九十四年度易緝字第八十二號判決判處有期
    徒刑八月，此有臺灣高等法院被告前案紀錄表、臺灣高等法
    院在監在押全國紀錄表附卷可按。被告本次再犯施用毒品犯
    行，依上揭最高法院判決意旨，顯非五年後再犯，自合於毒
    品危害防制條例第二十三條第二項之起訴條件。被告自白與
    事實相符，事證明確，犯行洵堪認定，應依法論科。
四、核被告所為，係犯毒品危害防制條例第十條第二項施用第二
    級毒品罪。其施用前持有甲基安非他命之行為為施用毒品之
    當然手段行為，不另論罪。被告前有如事實欄所載罪刑執行
    紀錄，此有臺灣高等法院被告前案紀錄表一份在卷可稽，被
    告於五年以內，故意再犯本件最重本刑為有期徒刑以上之罪
    ，為累犯，應依刑法第四十七條第一項之規定加重其刑。爰
    審酌被告前有多次施用毒品前科紀錄，其屢次施用毒品不思
    悔改，品行不端，意志力薄弱，其施用毒品經強制戒治後，
    仍無法斷絕施用毒品惡習，若非將其處以較長之刑期，與社
    會上毒品來源隔離，使其能深自反省，斷絕與毒品之接觸，
    不足以助其戒絕用毒惡習，並懲所犯及被告犯罪後，已經坦
    承犯罪，態度良好等一切情況，量處如主文所示之刑，以示
    懲儆，並諭知易科罰金之折算標準。
五、應依刑事訴訟法第四百四十九條第二項、第三項，毒品危害
    防制條例第十條第二項，刑法第十一條前段、第四十七條第
    一項、第四十一條第一項前段，逕以簡易判決處刑如主文。
六、如不服本判決，得自收受送達之翌日起十日內向本院提出上
    訴狀，上訴於本院第二審合議庭（須附繕本）。
本案經檢察官黃怡華到庭執行職務。
中    華    民    國    99    年    8     月    31    日
                    臺灣板橋地方法院刑事第十六庭
                                法  官  王綽光
以上正本證明與原本無異
                                書記官  許清秋
中    華    民    國    99    年    9     月    6     日
附錄本案論罪科刑法條全文：
毒品危害防制條例第10條
施用第一級毒品者，處 6 月以上 5 年以下有期徒刑。
施用第二級毒品者，處 3 年以下有期徒刑。

司法院資訊處製作；財團法人民間司法改革基金會備份。
